【裁判字號】    89,訴,480
【裁判日期】    890525
【裁判案由】    給付貨款
【裁判全文】
臺灣臺北地方法院民事判決  八十九年度訴字第四八○號
    原      告  神妙企業有限公司
    法定代理人  趙秀姚
    訴訟代理人  賈鐵安
    被      告  韓商凡進機工股份有限公司臺灣分公司
                            設.
    法定代理人  李氣平      住.
    訴訟代理人  姜京求      住.
右當事人間請求給付貨款事件，本院判決如左：
    主      文
被告應給付原告新臺幣貳佰萬仟零壹拾陸元，及自民國八十九年二月二十六日起至
清償日止，按年息百分之五計算之利息。
訴訟費用由被告負擔。
本判決第一項於原告以新臺幣陸拾柒萬元供擔保後，得假執行。
    事      實
甲、原告方面：
一、聲明：如主文第一、二項所示，並陳明願供擔保，請准宣告假執行。
二、陳述：緣被告於八十八年七月、八月間向原告承租發電機及購買電焊機輪胎等貨
    品，共計積欠租金及貨款新臺幣( 下同 )三百二十萬三千零一十六元，嗣被告雖
    提供其所有六臺車輛抵償一百二十萬元，惟現仍積欠原告二百萬三千零一十六元
    未付，屢經原告催討均無效果，爰依法提起本訴，請求被告給付原告二百萬三千
    零一十六元，及自八十九年二月二十六日起至清償日止，按年息百分之五計算之
    利息。
三、證據：提出統一發票影本三紙、立據書影本一件。
乙、被告方面：
一、聲明：
  (一)駁回原告之訴及假執行之聲請。
  (二)訴訟費用由被告負擔。
二、陳述：被告公司確積欠原告貨款二百萬三千零一十六元未付，惟此係因訴外人南
    亞塑膠工業股份有限公司遲未給付被告承攬工程款項始未能支付原告欠款。
三、證據：提出決議書影本一件。
    理      由
甲、程序方面：
    按訴狀送達後，原告不得將原訴變更或追加他訴，但擴張或減縮應受判決事項之
    聲明者，不在此限，民事訴訟法第二百五十五條第一項定有明文，經查本件原告
    訴之聲明原為「被告應給付原告二百四十二萬五千九百七十四元及自起訴狀繕本
    送達翌日起至清償日止，按年息百分之五計算之利息。」，嗣於言詞辯論終結前
    更改為「被告應給付原告二百萬三千零十六元及利息」，則原告訴之聲明僅係減
    縮應受判決事項之聲明，其訴訟標的仍屬同一，並未變更或追加，且不甚礙被告
    防禦及訴訟終結，參諸前揭規定，應予准許，合先敘明。
乙、得心證之理由：
一、本件原告主張被告於八十八年七月、八月間向原告承租發電機及購買電焊機輪胎
    等貨品，共計積欠租金及貨款三百二十萬三千零一十六元，嗣被告雖提供其所有
    六臺車輛抵償一百二十萬元，惟現仍積欠原告二百萬三千零一十六元未付等事實
    ，業據提出統一發票影本三紙、立據書影本一件為證，且為被告到庭所不爭執，
    自堪信為真實，雖被告辯稱目前無力清償，惟仍無從卸免其須負返還欠款之責，
    是被告所辯，要無足採。從而，原告訴請被告給付二百萬三千零一十六元，及自
    八十九年二月二十六日起至清償日止，按年息百分之五計算之利息，於法有據，
    應予准許。
二、假執行之宣告：
    本判決第一項，原告陳明願供擔保，請求宣告假執行，經核並無不合，茲酌定相
    當之擔保金額，予以准許。
三、本件原告之訴為有理由，依民事訴訟法第三百九十條第二項、第七十八條，判決
    如主文。
中      華      民      國    八十九    年      五      月    二十五    日
                                   民事第二庭法      官  王佳惠
右正本證明與原本無異
如不服本判決應於送達後二十日內向本院提出上訴狀
中      華      民      國    八十九    年      五      月    二十九    日
                                             書  記  官  林碧華


司法院資訊處製作；財團法人民間司法改革基金會備份。
